臺灣臺南地方法院刑事判決
111年度簡上字第35號
上  訴  人
即  被  告  劉瓊琳



選任辯護人  趙俊祥律師（法扶律師）
上列上訴人即被告因竊盜案件，不服本院民國110年12月16日110
年度簡字第2646號第一審簡易判決（聲請簡易判決處刑書案號：
110年度偵字第21469號），提起上訴，本院管轄之第二審合議庭
判決如下：
    主      文
上訴駁回。
劉瓊琳緩刑貳年。
    事實及理由
一、本案經本院審理結果，認第一審簡易判決之認事、用法及量
    刑均無違法或不當，應予維持，除證據部分補充「被告劉瓊
    琳於本院第二審準備程序、審理程序中之自白、臺南市仁德
    區調解委員會調解書、匯款收據、存摺內頁影本」外，其餘
    均引用第一審簡易判決書記載之犯罪事實、證據及理由（如
    附件）。
二、被告上訴意旨略以：被告已與被害人日藥本舖股份有限公司
    達成調解並獲得諒解，請給予緩刑等語。
三、本院之判斷：
　㈠按量刑輕重，係屬事實審法院得依職權自由裁量之事項，苟
    已斟酌刑法第57條各款所列情狀而未逾越法定刑度，不得遽
    指為違法。又在同一犯罪事實與情節，如別無其他加重或減
    輕之原因，下級審量定之刑，亦無過重或失輕之不當情形，
     則上級審法院對下級審法院之職權行使，原則上應予尊重
    。 
　㈡經查：原審以被告係犯刑法第320條第1項之竊盜罪，事證明
    確，並考量被告行為時，因患有思覺失調症，致其辨識行為
    違法或依其辨識而行為之能力顯著減低，依刑法第19條第2
    項規定減輕其刑；復量定被告本案刑期，係以被告之責任為
    基礎，具體審酌「被告之年紀、素行（前有因同類案件經法
    院論罪科刑之紀錄）、智識程度（高職學歷）、家庭經濟狀
    況（為中低收入且需撫養行動不便之母親）、犯罪動機、目
    的及方法、與被害人無特別關係、坦承犯行之態度、身心狀
    況（患有思覺失調症，並經判斷為中度身心障礙），以及其
    雖表示願意賠償，然迄未履行」，在法定刑內對被告量處拘
    役40日，及諭知易科罰金之折算標準，顯見原審係本於被告
    之責任為基礎，已具體斟酌刑法第57條所列情形而為量定，
    並未偏執一端，而有失輕重之情事，亦未逾越法律所規定之
    範圍，依前開說明，原審認事用法並無不當，量刑亦屬妥適
    ，應予維持。從而，被告上訴為無理由，應予駁回。
四、末查，被告未曾因故意犯罪受有期徒刑以上刑之宣告，有臺
    灣高等法院被告前案紀錄表可證（見本院卷第19頁至第20頁
    ），其因一時疏忽，致犯本案，犯後亦坦承犯行，復與被害
    人調解成立並履行賠償義務完竣，有臺南市仁德區調解委員
    會調解書、匯款收據、存摺內頁影本、本院公務電話紀錄為
    憑（見本院卷第61頁、第77頁、第91頁至第93頁、第113頁
    ），復參酌被害人願給予被告緩刑之意見，堪認被告經此偵
    、審程序及罪刑宣告之教訓後，當知戒慎警惕而無再犯之虞
    ，爰依刑法第74條第1項第1款規定，併予宣告緩刑2年，以
    啟自新。
五、沒收：
　　被告竊得之KOSE彈力修護精華1瓶、LEGERE美白安瓶精華2瓶
    及愛斯飛特糖衣錠180T2組，固為其犯罪所得，且未經尋獲
    ，無以發還被害人；惟因被告與被害人業已達成調解，約明
    由被告賠償被害人所受損害，有如前述，若再予宣告沒收其
    犯罪所得，顯有過苛之虞，故依刑法第38條之2第2項規定，
    不予宣告沒收，附此敘明。
據上論斷，應依刑事訴訟法第455條之1第1項、第3項、第373 條
、第368條、第364條，刑法第74條第1項第1款，判決如主文。
本案經檢察官徐書翰聲請以簡易判決處刑，檢察官林容萱到庭執
行職務。
中華民國111年5月31日
　　　　　　　刑事第四庭  審判長  法　官  張菁
                                  法  官  陳品謙　　　
                                  法  官  王鍾湄
以上正本係照原本作成。 
不得上訴。
                                  書記官  蘇冠杰
中　　華　　民　　國　　111 　 年　　5　　月　　31　  日